# 公私合营医院的年报审计如何防范风险？

提问人：白荡泛舟 时间：2012-07-31 16:19:37
回复 michaeltan 的帖子
一些跟药品销量挂钩的设备----具体有哪些设备呀？

回答人：chenyiwei
本版面上有很多讨论此类情况下耗材商如何确认收入、资产的帖子，你可以搜索一下。医院的会计处理可以基于同样的考虑作出对应的处理。

回答人：chenyiwei
一般是耗材制造商为了推销耗材（如诊断试剂）之目的而免费提供给医院使用的设备，通常只能与指定的耗材配套使用，耗材采购达到既定数量或金额之后，该设备款就不再向医院收取。